---
title: "Censo R-Ladies 2020"
date: "ago/2020"
output: html_document
editor_options: 
  chunk_output_type: console
---

# Agenda
- Quem são as R-Ladies
- RStudio/Rmarkdown
- Introdução do Censo: falar sobre amostra/censo/pesquisa at all
- Leitura: github/ boa práticas na nomeação de objetos
- P0
    - viés de pesquisa
- P1
    - geom_bar/wordcloud
- P2
    - ...
- P3
    - ...
- P4
    - ...
- P5
    - sindrome do impostos
- P6
  - ...
- P7
  - ...

# Preâmbulo
```{r setup, include=FALSE}
  knitr::opts_chunk$set(echo = TRUE)
```

```{r libs, include=FALSE}
    #set of packages
    if(!require(tidyverse)){install.packages("tidyverse"); library(tidyverse)}
    #allows to interact with files on Google Drive
    if(!require(googledrive)){install.packages("googledrive"); library(googledrive)}
    #helps with the interaction with Sheets as an authenticated Google user
    if(!require(googlesheets4)){install.packages("googlesheets4"); library(googlesheets4)}
    #explore data
    if(!require(janitor)){install.packages("janitor"); library(janitor)}
    
    #text Mining
    if(!require(wordcloud)){install.packages("wordcloud"); library(wordcloud)}
    if(!require(tm)){install.packages("tm"); library(tm)}

```

# Leitura
```{r read}
# lê pelo CSV
# rladies_censo2020_raw <- read_csv("docs/data/censo-r-ladies-sp-2020.csv")

# lê pelo Google Sheets
rladies_censo2020_raw <- googlesheets4::read_sheet('1ht53wO-qiWsrF3zLIn6DaENNLLjQGqleZL6E6g0lMTc', sheet="Respostas")

# lê a padronização das colunas
censo_cols <- googlesheets4::read_sheet('1ht53wO-qiWsrF3zLIn6DaENNLLjQGqleZL6E6g0lMTc', sheet="Padronização")
```

```{r tidy}
 rladies_censo2020 <- rladies_censo2020_raw %>%
  rename(set_names(censo_cols$nome_original, censo_cols$nome_final)) %>% # adiciona padronização de nomes
  mutate(p1_idade=interval(p1_nascimento, today()) %/% years(1)) %>% # adiciona coluna de idade
  mutate_at(c('p1_maternidade_n', 'p2_renda_contribuem', 'p2_renda_vivem', 'p3_ano_titulo'), 
            ~str_replace_all(., "NULL", NA_character_)) %>% # substitui NULL por NA
  filter(!is.na(p0_origem)) %>% # filtra respostas válidas
  select(p0_data:p1_nascimento, p1_idade, everything()) # reordena as colunas
```

```{r analysis}
# % de cada raça
rladies_censo2020 %>% group_by(p1_raca) %>% 
  summarize(n=n()) %>% arrange(desc(n)) %>% 
  mutate(pc=scales::percent(n/sum(n)))

# conhecimento em r por raça
rladies_censo2020 %>% group_by(p1_raca) %>% 
  summarize(conhecimento_medio=mean(p5_conhecimento_r))

# se sentir representada por raça
rladies_censo2020 %>% group_by(p1_representatividade) %>%
  count(p1_raca) %>% group_by(p1_raca) %>%
  mutate(pc=scales::percent(n/sum(n))) %>% arrange(desc(n))
```


```{r wordcloud}
aberta_rladies_censo2020 <- rladies_censo2020 %>% 
  select_at(vars(ends_with('aberta')))
```


# Análise
## P1 - Perfil sociodemográfico
### genero
### nascimento
### idade
### estado civil
### raça
### maternidade
### pcd
### lgbt+
### restrições Alimentares
### sente representada
## P2 - Perfil socioeconômico 
### renda_valor
### renda_contribuem
### renda_vivem
### região
## P3 - Escolaridade
### escolaridade
### ano
### area
### estudando
## P4 - Ocupação
### vínculo_atual
### perfil_profissional
### ocupação_atual
### mudança_area
## P5 - Trajetória em Tecnologia
### conhecimento_programação
### conhecimento_R
### bibliotecas_R
### conhecimento_linguagens
### conhecimento_linguagens_quais
### conhecimento_git
## P6 - Trajetória nas R-Ladies
### origem
### comunidades
### comunidades_quais
### evento
### notebook
### notebook_sistema
## P7 - Sugestões para R-Ladies
### dias_horários
### formatos
### temas
### mensagem
### interesse
