---
title: "Análise do Censo R-Ladies 2020"
date: "Meetup Set/2020"
output: html_document
editor_options: 
  chunk_output_type: inline
---

```{r setup, include=FALSE}
  knitr::opts_chunk$set(echo = TRUE, tidy = TRUE, message = FALSE, warning = FALSE)
```

> Aniversário é sobre crescimento, evolução, certo? 
Pois bem, com isto em mente, preparamos uma comemoração especial para os 2 anos das R-Ladies São Paulo <3
Iremos analisar o resultado do nosso Censo 2020, isso mesmo, nós! Pois a análise será feita ao vivo, live coding! Explicando conceitos, comentando escolhas, apresentando bibliotecas e, principalmente, discutindo resultados! E para nos ajudar nestas discussões, teremos três convidadas mais que especiais:
Ana Carolina Moreno (jornalista/R-Ladies), Anycele Santos (citar filiação) e Natalia Souza (IME-USP/Google). 

# Agenda
- Intro R-Ladies
- Intro Censo R-Ladies
- Resultados da Pesquisa:
  - Leitura dos Dados
  - Perfil sociodemográfico (P1)
      - TED: Anycele Santos
      
      
  - Perfil socioeconômico (P2)
      - TED: Ana Carolina Moreno
      
      
  - Escolaridade (P3) 
  - Ocupação (P4)
      - TED: Natalia Souza
      
      
  - Trajetória em Tecnologia (P5)
  - Trajetória nas R-Ladies (P6)
  - Sugestões para R-Ladies (P7)
- MESA REDONDA 
- Considerações Finais


# Preâmbulo
```{r libs, include=FALSE}
  #set of packages
    if(!require(tidyverse)){install.packages("tidyverse"); library(tidyverse)}
    library(lubridate)

  #read
    #allows to interact with files on Google Drive
    if(!require(googledrive)){install.packages("googledrive"); library(googledrive)}
    #helps with the interaction with Sheets as an authenticated Google user
    if(!require(googlesheets4)){install.packages("googlesheets4"); library(googlesheets4)}

  #explore data
    if(!require(janitor)){install.packages("janitor"); library(janitor)}
  
  #text Mining
    if(!require(wordcloud)){install.packages("wordcloud"); library(wordcloud)}
    if(!require(tm)){install.packages("tm"); library(tm)}

```

# Leitura
```{r read, results='hide'}
# lê pelo CSV
  #rladies_censo2020_raw <- read_csv("data/censo-r-ladies-sp-2020.csv")

# lê pelo Google Sheets
  id <- '1ht53wO-qiWsrF3zLIn6DaENNLLjQGqleZL6E6g0lMTc'
  rladies_censo2020_raw <- googlesheets4::read_sheet(id, sheet="Respostas")
  
  # lê a padronização das colunas
  censo_cols <- googlesheets4::read_sheet(id, sheet="nome_colunas")
```

# Ajustes
```{r tidy}
 rladies_censo2020 <- rladies_censo2020_raw %>%
  # adiciona padronização de nomes
  rename(set_names(censo_cols$nome_original, censo_cols$nome_final)) %>% 
  # adiciona coluna de idade
  mutate(p1_idade = interval(p1_nascimento, today()) %/% years(1)) %>% 
  # substitui NULL por NA
  mutate_at(c('p1_maternidade_n', 'p2_renda_contribuem', 'p2_renda_vivem', 'p3_ano_titulo'), 
            ~str_replace_all(., "NULL", NA_character_)) %>% 
  # filtra respostas válidas
  filter(!is.na(p0_origem)) %>% 
  # reordena as colunas
  select(p0_data:p1_nascimento, p1_idade, everything()) 

```

```{r wordcloud}
aberta_rladies_censo2020 <- rladies_censo2020 %>% 
  select_at(vars(ends_with('aberta')))
```


# Análise
## P1 - Perfil sociodemográfico
### genero
### nascimento
### idade
### estado civil
### raça
```{r}
# % de cada raça
rladies_censo2020 %>% 
  group_by(p1_raca) %>% 
  summarize(n=n()) %>% 
  arrange(desc(n)) %>% 
  mutate(pc=scales::percent(n/sum(n)))

# conhecimento em r por raça
rladies_censo2020 %>% group_by(p1_raca) %>% 
  summarize(conhecimento_medio=mean(p5_conhecimento_r))

# se sentir representada por raça
rladies_censo2020 %>% group_by(p1_representatividade) %>%
  count(p1_raca) %>% group_by(p1_raca) %>%
  mutate(pc=scales::percent(n/sum(n))) %>% arrange(p1_raca, desc(p1_representatividade))
```

### maternidade
### pcd
### lgbt+
### restrições Alimentares
### sente representada
## P2 - Perfil socioeconômico 
### renda_valor
### renda_contribuem
### renda_vivem
### região
## P3 - Escolaridade
### escolaridade
### ano
### area
### estudando
## P4 - Ocupação
### vínculo_atual
### perfil_profissional
### ocupação_atual
### mudança_area
## P5 - Trajetória em Tecnologia
### conhecimento_programação
### conhecimento_R
### bibliotecas_R
### conhecimento_linguagens
### conhecimento_linguagens_quais
### conhecimento_git
## P6 - Trajetória nas R-Ladies
### origem
### comunidades
### comunidades_quais
### evento
### notebook
### notebook_sistema
## P7 - Sugestões para R-Ladies
### dias_horários
### formatos
### temas
### mensagem
```{r}
library(tidytext)
library(wordcloud2)

stop_port <- get_stopwords(language = "pt")
stopwords <- read_csv(
  file = "http://www.labape.com.br/rprimi/ds/stopwords.txt",
  col_names = FALSE)


rladies_p7_mensagem_aberta <- rladies_censo2020 %>% 
  select(p7_mensagem_aberta) %>% 
  unnest_tokens(word, p7_mensagem_aberta) %>% 
  # count(word) %>% 
  # arrange(-n) %>% 
  anti_join(stop_port) %>% 
   filter(!str_detect(word, "^\\d"))
```


```{r}
rladies_p7_mensagem_aberta %>% 
  count(word) %>% 
  filter(n > 5 ) %>%
  mutate(word = reorder(word, n)) %>%
       ggplot(aes(word, n)) +
        geom_col() +
        xlab(NULL) +
        coord_flip()
```


```{r}
rladies_p7_mensagem_aberta %>% 
  count(word) %>% 
  #with(wordcloud(word, n))
  wordcloud2(size = .5, 
             shape = "oval",
             rotateRatio = 0.5, 
             ellipticity = 0.9)


```


```{r, eval = F, echo = F}
regex_stop <- paste0("\\b", stop_port$word, "\\b", collapse = "|")

rladies_censo2020 %>% 
  select(p7_mensagem_aberta) %>% 
  mutate(p7_mensagem_aberta = str_remove_all(p7_mensagem_aberta, regex_stop)) %>% 
  unnest_tokens(word, p7_mensagem_aberta, token = stringr::str_split, pattern = " ")

```



### interesse

# Referências

- Grolemund Garrett e Wickham Hadley. R for Data Science: Import, Tidy, Transform. O'Reilly Media, 2017. — 522 p. — ISBN 9781491910399. https://r4ds.had.co.nz/

- Silge Julia e Robinson David. 2020. Text Mining with R. https://www.tidytextmining.com/


